臺灣士林地方法院民事裁定
111年度聲字第219號
聲  請  人  王淑玲  

上列聲請人因與相對人陳漢胤間請求侵權行為損害賠償事件（本
院111年度簡上字第213號），聲請法官迴避，本院裁定如下： 
    主  文
聲請駁回。
    理  由
一、聲請意旨略以：伊已於本院111年度簡上字第213號請求侵權
    行為損害賠償事件（下稱本案）準備程序中，聲請應就訴外
    人張榮恭究係遭當場哪一隻狗咬傷乙情為證據調查，因該事
    實為本案之關鍵基礎事實，然本案合議庭法官（即本院第5
    庭王沛雷法官、陳菊珍法官、劉育琳法官，下合稱承審合議
    庭法官）明知兩造簽立有「同意受命法官調查證據狀」，竟
    拒不調查，而逕由王沛雷法官定於民國111年11月16日上午1
    0時35分行言詞辯論程序而欲為非法辯論，對於伊於111年10
    月20日遞送之「補充理由、準備程序聲請務必調查證據、勘
    驗證據狀」，置若罔聞，而非法指揮訴訟，顯有故意不作為
    ，而以卷內不利於伊之資料論斷之不良企圖，足以損害伊審
    級利益，造成伊恐慌不適，足以致死，伊得請假拒絕非法辯
    論，並為確保本案訴訟能公平進行，爰聲請承審合議庭法官
    迴避等語。
二、按「遇有下列各款情形，當事人得聲請法官迴避：一、法官
    有前條所定之情形而不自行迴避者。二、法官有前條所定以
    外之情形，足認其執行職務有偏頗之虞者」，民事訴訟法第
    33條第1項第1、2款分別定有明文。又民事訴訟法第33條第1
    項第2款規定法官有應自行迴避而不自行迴避以外之情形，
    足認其執行職務有偏頗之虞，係指法官於訴訟標的有特別利
    害關係，或於當事人之一造有密切之交誼或嫌怨，或基於其
    他情形客觀上足疑其為不公平之審判者而言，若法官僅於訴
    訟進行指揮不當，或就當事人聲明之證據不為調查，在當事
    人主觀上疑其有偏頗之虞者，尚不得據為聲請迴避之原因。
    且此種迴避原因，依同法第34條第2項及第284條之規定，應
    自為聲請之日起3日內提出能即時調查之證據以釋明之（最
    高法院93年度台抗字第266號、79年度台抗字第90號、86年
    度台抗字第265 號、69年台抗字第457號裁定意旨參照）。
三、經查，聲請人雖執前詞，主張難期承審合議庭法官能公平審
    判，即有偏頗之虞，而聲請承審合議庭法官迴避，固據其提
    出「同意由受命法官調查證據狀」、「民事審理單」及「民
    事侵權行為損害賠償補充理由、準備程序聲請務必調查證據
    、勘驗證據狀」等件為證（見本院卷第11至19頁），然該「
    同意由受命法官調查證據狀」、「民事審理單」及「民事侵
    權行為損害賠償補充理由、準備程序聲請務必調查證據、勘
    驗證據狀」，僅能釋明聲請人主張受命法官未於準備程序調
    查其所聲明之證據，即由合議庭指定言詞辯論期日之事實，
    尚不足以釋明承審合議庭法官就本案之訴訟標的有何特別利
    害關係，或於當事人之一造有密切之交誼或嫌怨，或基於其
    他事實，客觀上足疑其為不公平審判之情形。又聲請人主張
    承審合議庭法官未使受命法官於準備程序調查其所聲明之證
    據，即逕行指定言詞辯論期日之事實，指摘承審合議庭法官
    於本案執行職務將有偏頗之虞，顯係不滿承審合議庭法官關
    於前開訴訟指揮之職權行使，臆測承審合議庭法官於本案執
    行職務有偏頗之虞，揆諸前揭說明，聲請人本件聲請承審合
    議庭法官迴避，於法不合，自不能准許，應予駁回。
四、爰裁定如主文。 
中　　華　　民　　國　　111 　年　　11　　月　　15　　日
                  民事第一庭審判長法  官　蕭錫証
                                  法  官　劉逸成
                                  法  官  劉瓊雯
以上正本證明與原本無異。
本裁定不得抗告。
中　　華　　民　　國　　111 　年　　11　　月　　15　　日
                                  書記官  劉淑慧